臺灣宜蘭地方法院刑事判決　　　　　　　　　　　　　九十一年度訴字第二一七號
　　公　訴　人　臺灣宜蘭地方法院檢察署檢察官
　　被　　　告　甲○○
　　指定辯護人　本院公設辯護人　乙○○
右列被告因偽造有價貨幣案件，經檢察官提起公訴（九十一年度偵字第六一０號），
本院判決如左：
    主  文
甲○○意圖供行使之用而收集偽造之通用紙幣，處有期徒刑參年。
扣案偽造之新台幣壹仟元券拾柒張，均沒收。
    事  實
一、甲○○有竊盜、違反麻醉藥品管理條例等前科，其於民國八十六年間因竊盜等案
    件，經本院判處定應執行有期徒刑五年六月，褫奪公權四年確定，於八十七年十
    月三日假釋付保護管束出監（嗣經撤銷假釋，現在監執行中）。竟仍不知悛悔，
    於八十九年十月間，在台北縣新店市○○路上不詳處所，因通緝中急需用錢，明
    知友人陳旺（業經判罪確定）所持有之新台幣（下同）千元偽鈔十七張，係不詳
    姓名者所偽造之通用紙幣，竟意圖供行使之用，向陳旺收受該偽造之十七張通用
    紙幣，而收集之。嗣於八十九年十二月六日十四時三十分許，甲○○因另涉竊盜
    案件，在台北縣中和市○○路○○路口為警逮捕，並扣得右開之偽鈔十七張。
二、案經台北市政府警察局文山第一分局移送台灣台北地方法院檢察署檢察官呈由台
    灣高等法院檢察署令轉台灣宜蘭地方法院檢察署檢察官偵查起訴。
    理  由
一、訊據被告甲○○固坦承於右揭時地收受陳旺所交付之千元偽鈔十七張及為警查獲
    之事實，惟否認有何意圖供行使之用而收集偽造之通用紙幣之犯行，辯稱：陳旺
    交給伊偽鈔時，伊並不知道係偽鈔，伊係事後才發現係偽鈔，且伊並未行使該偽
    鈔云云。經查，右揭扣案之新台幣壹仟元券十七張，均以彩色噴墨方式仿印；紙
    質與真鈔不同；無安全線，水印以灰色墨在紙張背面仿印，確均係偽鈔等情，業
    經中央銀行發行局鑑驗明確，有該局九十年一月十七日（九０）台央發字第０三
    ０００九二四二號附卷足徵。稽之被告於台灣台北地方法院九十年度訴字第九八
    四號被告陳旺偽造貨幣案件審理中結證稱：陳旺拿錢給伊時，有告訴伊是假錢等
    語，及被告於九十一年三月十一日台灣宜蘭地方法院檢察署檢察官偵訊時，亦供
    稱：「（問：陳旺交付給你前，有跟你說這是偽鈔？）他說是他撿到的偽鈔」等
    語，與被告於本院審理中供稱：因陳旺欠伊錢，而且伊跑路需要用錢等語。及證
    人陳旺於台灣台北地方法院審理中供稱：伊撿到一包東西，發現裡面係偽鈔後要
    丟掉，甲○○說不如給他，伊放在桌上，甲○○即拿走等語。（參見卷附上開審
    理筆錄），核與證人丙○○於偵查中結證稱：「我在門口，他們二個（指被告與
    陳旺）進房間，隱約看到陳旺把錢放在桌上，李某（指被告）就拿走了，我不知
    道那錢何用，事後李某沒跟我提過」等語相符。（參見八十九年偵字第二四二九
    六號卷九十年三月三十日訊問筆錄）。足徵被告顯係意圖供行使之用而收受該批
    偽鈔等情，應堪認定。其事後翻異前供，辯稱係事後才知悉係偽鈔云云，要屬畏
    罪卸責之詞，不足採信。至證人丙○○於本院審理中結證稱：事後被告在伊住處
    曾拿錢給伊看，被告說錢好像是假的，並說欠錢（指陳旺）不需要拿假錢還被告
    ，事後被告還說要去找陳旺，但沒有找到等語。經核與證人丙○○前揭於偵查中
    結證稱：「我不知道那錢何用，事後李某沒跟我提過」等語不符，亦與被告右揭
    於偵查中及台灣台北地方法院審理中供詞不吻，尚不得採為對被告有利之證據。
    此外並有扣案偽造之新台幣壹仟元券十七張可資佐證。事證明確，被告犯行應堪
    予認定。
二、按新台幣係屬通用之紙幣。被告意圖供行使之用，而收集偽造之右揭通用紙幣，
    核其所為係犯刑法第一百九十六條第一項之收集偽造通用紙幣罪。爰審酌被告意
    圖供行使之用，而收集偽造之通用紙幣之犯罪動機、目的、手段，對國家社會金
    融秩序所生之危害，及其犯後之態度等一切情狀，量處如主文所示之刑。扣案之
    偽造新台幣壹仟元券十七張，係屬偽造之通用紙幣，不問屬於犯人所有，均應依
    刑法第二百條之規定併予宣告沒收之。
據上論斷，應依刑事訴訟法第二百九十九條第一項前段、刑法第一百九十六條第一項
、第二百條，判決如主文。
本案經檢察官魏廷勳到庭執行職務
中    華    民    國      九十一      年      七      月    二十二      日
                                  臺灣宜蘭地方法院刑事第二庭
                                          法  官  黃  永  勝
右正本證明與原本無異。
如不服本判決，應於判決送達後十日內，向本院提出上訴狀。（應附繕本）
              書記官  莊  文  東
中    華    民    國      九十一      年      七      月     二十三     日
刑法第一百九十六條第一項
 (行使收集或交付偽造變造通貨、幣券罪)
行使偽造、變造之通用貨幣、紙幣、銀行券，或意圖供行使之用而收集或交付於人者
，處三年以上十年以下有期徒刑，得併科五千元以下罰金。
